【裁判字號】    99,訴,934
【裁判日期】    990528
【裁判案由】    毒品危害防制條例
【裁判全文】
臺灣臺中地方法院刑事判決               99年度訴字第934號
公  訴  人  臺灣臺中地方法院檢察署檢察官
被      告  甲○○
上列被告因違反毒品危害防制條例案件，經檢察官提起公訴（99
年度毒偵字第794號），經本院合議庭裁定由受命法官獨任進行
簡式審判程序審理，判決如下：
    主    文
甲○○施用第一級毒品，累犯，處有期徒刑壹年；又施用第二級
毒品，累犯，處有期徒刑伍月，扣案之第二級毒品甲基安非他命
貳包（驗餘淨重零點壹陸玖公克）沒收銷燬之，扣案之玻璃球吸
食器貳個沒收。應執行有期徒刑壹年參月，扣案之第二級毒品甲
基安非他命貳包（驗餘淨重零點壹陸玖公克）沒收銷燬之，扣案
之玻璃球吸食器貳個沒收。
    犯罪事實及理由
一、犯罪事實：甲○○前於民國90年間，因施用毒品案件，經依
    本院裁定送觀察、勒戒後，認無繼續施用毒品之傾向，於90
    年2月9日執行完畢釋放，經臺灣臺中地方法院檢察署檢察官
    於90年2月12日以90年度毒偵字第555號不起訴處分確定。於
    90年間，因施用毒品案件，經本院裁定送強制戒治，於91年
    6月23日執行完畢，另就施用毒品部分，別經本院分別以90
    年度易字第1726號、90年度訴字第1529號判處有期徒刑7月
    、8月確定；再因犯竊盜、贓物、侵占等罪，分別經本院以
    90年度易字第2171、2858號判處有期徒刑1年6月、6月、4月
    確定，前開案件經本院裁定應執行有期徒刑3年確定；於90
    年間，另因施用毒品案件，經本院以90年易字第3715號判處
    有期徒刑1年確定，於91年間，因犯竊盜罪，經本院以91年
    度易字第756號判處有期徒刑10月確定，前揭2案件經本院裁
    定應執行有期徒刑1年8月確定，上揭案件經接續執行，於95
    年10月12日假釋付保護管束，於95年11月14日保護管束期滿
    執行完畢。詎仍不知悔改，分別基於施用第一、二級毒品之
    犯意，於99年2月23日中午12時30分許，在臺中縣太平市○
    ○街永成公園附近，於其駕駛之自用小貨車上，以將海洛因
    摻入香菸點燃吸食之方式，施用第一級毒品海洛因1次；另
    於同年月25日14時許，在臺中縣太平市○○街永成公園旁，
    以將甲基安非他命置於玻璃球內燒烤，吸食煙霧之方式，施
    用第二級毒品甲基安非他命1次。嗣為警於99年2月25日18時
    許，在臺中縣太平市○○街永成公園旁查獲，並扣得第二級
    毒品甲基安非他命2小包（驗餘淨重合計0.169公克）、及甲
    ○○所有，用供其施用甲基安非他命之玻璃球吸食器2個（
    起訴書誤繕為1個）。
二、證據名稱：
(一)、被告甲○○於警詢、偵查及本院審理時之自白。
(二)、詮昕科技股份有限公司濫用藥物尿液檢驗報告、臺中縣警察
    局太平分局毒品尿液真實姓名對照表、刑案現場測繪圖、行
    政院衛生署草屯療養院草療鑑字第0990300018號鑑定書各乙
    份、現場查獲照片4張在卷可參。
(三)、扣案之第二級毒品甲基安非他命2包（驗餘淨重0.169公克）
    、玻璃球吸食器2個可稽。
(四)、臺灣高等法院被告前案紀錄表（被告之素行及累犯之認定）
    。
三、論罪科刑部分：
(一)、查海洛因、甲基安非他命分別係毒品危害防制條例第2條第2
    項第1、2款所規定之第一、二級毒品，核被告甲○○所為，
    係犯同條例第10條第1、2項之施用第一、二級毒品罪。其持
    有第一、二級毒品海洛因、甲基安非他命之行為，意在供己
    施用，故其施用前後持有之低度行為，應為施用之高度行為
    所吸收，均不另論罪。
(二)、被告所犯施用第一級毒品罪與施用第二級毒品罪2罪間，犯
    意各別，行為互殊，應予分論併罰。
(三)、被告前於90年間，因施用毒品案件，別經本院分別以90年度
    易字第1726號、90年度訴字第1529號判處有期徒刑7月、8月
    確定；再因犯竊盜、贓物、侵占等罪，分別經本院以90年度
    易字第2171、2858號判處有期徒刑1年6月、6月、4月確定，
    前開案件經本院裁定應執行有期徒刑3年確定；於90年間，
    另因施用毒品案件，經本院以90年易字第3715號判處有期徒
    刑1年確定，於91年間，因犯竊盜罪，經本院以91年度易字
    第756號判處有期徒刑10月確定，前揭2案件經本院裁定應執
    行有期徒刑1年8月確定，上揭案件經接續執行，於95年10月
    12日假釋付保護管束，於95年11月14日保護管束期滿執行完
    畢，，有臺灣臺中地方法院檢察署刑案資料查註紀錄表、臺
    灣高等法院被告前案紀錄表各乙份在卷可憑，其於受徒刑執
    行完畢後5年以內，故意再犯本件有期徒刑以上之2罪，均為
    累犯，各應依刑法第47條第1項之規定，加重其刑。
(四)、爰審酌被告曾因施用毒品犯行，經施以觀察、勒戒及強制戒
    治執行完畢，竟猶不知戒絕，再施用毒品不輟，無視於毒品
    對於自身健康之戕害及國家對於杜絕毒品犯罪之禁令，惡性
    非輕，惟念其犯後始終坦認犯行，態度尚佳，及施用毒品之
    人亦屬「病人」，並其本次遭查獲施用毒品之次數、查獲後
    尿液檢驗之毒品濃度等一切情狀，各量處如主文所示之刑，
    並定應執行刑，以示懲儆。
(五)、扣案之第二級毒品甲基安非他命2包（驗餘淨重0.169公克）
    ，為毒品危害防制條例第2條第2項第2款規定之第二級毒品
    ，不論屬於犯人與否，應依毒品危害防制條例第18條第1項
    前段規定沒收銷燬之；又扣案之玻璃球吸食器2個，係被告
    所有，供施用第二級毒品甲基安非他命所用之物，業經被告
    供明在卷，應依刑法第38條第1項第2款之規定宣告沒收。
據上論斷，依刑事訴訟法第273條之1第1項、第299條第1項前段
、第310條之2，毒品危害防制條例第10條第1項、第2項、第18條
第1項前段，刑法第11條、第51條第5款、第47條第1項、第38條
第1項第2款，判決如主文。
中    華    民    國    99    年    5     月    28    日
                        臺灣臺中地方法院刑事第十六庭
                            法  官  劉麗瑛
以上正本證明與原本無異。
如不服本判決應於收受判決後10日內向本院提出上訴書狀，並應
敘述具體理由；其未敘述上訴理由者，應於上訴期間屆滿後20日
內向本院補提理由書（均須按他造當事人之人數附繕本）「切勿
逕送上級法院」。
                             書記官 王玟
中    華    民    國    99    年    5     月    28    日
附錄論罪科刑法條
毒品危害防制條例第10條
施用第一級毒品者，處 6 月以上 5 年以下有期徒刑。
施用第二級毒品者，處 3 年以下有期徒刑。

司法院資訊處製作；財團法人民間司法改革基金會備份。
